臺灣板橋地方法院民事裁定　　　　　 100年度消債抗字第45號
抗　告　人　羅美蓮
上列抗告人因消費者債務清理事件聲請更生，對於中華民國100
年4 月20日本院100 年度消債更字第49號裁定提起抗告，本院裁
定如下：
    主  文
抗告駁回。
抗告程序費用新臺幣壹仟元由抗告人負擔。
    理  由
一、本件抗告意旨略以：抗告人自幼就有遺傳性隱疾，半年父母
    雙亡導致患有環境適應障礙，引發憂鬱焦慮情緒不安之症狀
    。嗣因婚姻不美滿，一切重擔均由抗告人承受，因為改善家
    計，生意失利積欠銀行債務，飽受電話騷擾及威脅，家人女
    兒全不諒解，長期壓抑導致所有併發症之恐慌，甚有自殺念
    頭。惟因醫生囑咐宜多靜養，乃於民國100 年3 月中遷至友
    人家中休養，所以貴院通知及補正書，因家人未傳達，迨至
    同年4 月始知上情，煩請貴院通融等語。
二、按郵務送達費及法院人員差旅費不另徵收。但所需費用超過
    應徵收之聲請費者，其超過部分，依實支數計算徵收；前項
    所需費用及進行更生或清算程序之必要費用，法院得酌定相
    當金額，定期命聲請人預納之，逾期未預納者，除別有規定
    外，法院得駁回更生或清算之聲請；聲請更生或清算不合程
    式或不備其他要件者，法院應以裁定駁回之，但其情形可以
    補正者，法院應定期間先命補正；關於更生或清算之程序，
    除本條例別有規定外，準用民事訴訟法之規定，消費者債務
    清理條例第6條第2項、第3項、第8條、第15條分別定有明文
    。又按訴訟代理人受送達之權限未受限制者，送達應向該代
    理人為之，民事訴訟法第132條著有明文。末按補正期間雖
    非不變期間，法院得以裁定延展或縮短之，但其期間如果未
    經裁定延展，而當事人不於其期間內為其應為之訴訟行為，
    自應發生一定之效果，最高法院19年抗字第299號判例可資
    參照。
三、經查，本件抗告人於原審為更生之聲請，經原審認其檢附之
    資料未齊備，且有預納郵務送達費之必要，而於100年3月15
    日裁定命抗告人於收受裁定之日起20日內補正，該裁定已於
    100年3月21日合法送達抗告人，有送達證書在卷可稽（見原
    審卷第21頁），抗告人自應遵期補正，惟抗告人並未按期補
    正相關資料及預納郵務送達費新臺幣（下同）2,380元，此
    有本院民事科查詢簡答表1件附卷足參（見原審卷第72頁）
    ，原審乃於100年4月20日以裁定將抗告人之更生聲請駁回。
    故抗告人並未遵期補正，則原審駁回抗告人之更生聲請，於
    法即無不合，抗告意旨指摘原裁定不當，求為廢棄，自難謂
    有理由。
四、據上論結，本件抗告為無理由，爰依消費者債務清理條例第
    15條、民事訴訟法第495 條之1 第1 項、第449 條第1 項、
    第95條、第78條，裁定如主文。
中    華    民    國    100   年    6     月    15    日
                  民事第三庭    審判長法  官  陳財旺
                                      法  官  楊千儀
                                      法  官  邱靜琪
以上正本係照原本作成。
本裁定除有涉及法律見解具有原則上之重要性者外，不得再抗告
。
中    華    民    國    100   年    6     月    15    日
                                      書記官  鄭美莉